【裁判字號】    90,上易,372
【裁判日期】    891205
【裁判案由】    違反商標法
【裁判全文】
臺灣高等法院臺中分院刑事判決                      九十年度上易字第三七二號
    上  訴  人
    即  被  告  甲○○
    選任辯護人  王能幸
右上訴人因違反商標法案件，不服台灣彰化地方法院中華民國八十九年十二月五日第
一審判決（民國八十九年度易字第一二六０號，起訴案號：台灣彰化地方法院檢察署
民國八十九年度偵字第三九五一號），提起上訴，本院判決如左：
    主  文
原判決撤銷。
甲○○免訴。
    理  由
一、公訴意旨略以：上訴人即被告（以下簡稱被告）甲○○係坐落彰化縣和美鎮○○
    路一○三巷五號摩西羅有限公司之實際負責人（登記負責人為羅玉敏）。其前於
    民國八十六年間迄八十七年十月間，曾有違反商標法第六十三條等犯罪行為，經
    法務部調查局台中縣調查站於八十七年十月二日查獲移送檢察官偵查後，竟不知
    悔改，復另起犯意，於八十八年五、六月間，明知 「STAR WARS」（星際大戰）
    之商標圖樣係美商盧卡斯許可證有限公司（ Lucas Licensing Ltd，起訴書載為
    「魯卡斯」，惟據商標註冊證載為「盧卡斯」，以下簡稱盧卡斯公司）所取得之
    商標（商標註冊號數第四三一七九九號，原係美商魯卡斯影片有限公司取得該商
    標專用權，專用期間自七十八年二月十六日至八十八年二月十五日，其後移轉登
    記予美商盧卡斯許可證有限公司，核准延展專用期間自八十八年二月十六日起至
    九十八年二月十五日止），為貪圖利得，仍向設址於中國大陸地區之「達成玩具
    廠」、「鴻發玩具商行」購買如附表所示之明知為意圖欺騙他人，於同一商品使
    用相同於他人註冊商標圖樣之商品，並連續多次將各該商品以附表所示之價格，
    販賣予彰化縣內及台灣中北部區之不特定人，迄八十八年十月二十一日十六時，
    在彰化縣和美鎮○○路一○三巷五號處為警查獲止，並經扣得仿冒盧卡斯公司「
    STAR WARS 」商標之星際大戰玩具鎖圈型飾品型玩具八百七十二個、玩偶型玩具
    二百九十五個。案經盧卡斯公司訴由彰化縣警察局彰化分局報請臺灣彰化地方法
    院檢察署檢察官偵查起訴，因認被告涉犯商標法第六十三條之販賣仿冒商標商品
    罪嫌云云。
二、按刑事訴訟法第三百零二條第一款規定，案件曾經判決確定者，應為免訴之判決
    ，此項訴訟法上所謂一事不再理之原則，關於實質上一罪或裁判上一罪，均有其
    適用，連續犯、牽連犯係裁判上之一罪，其一部分犯罪事實曾經判決確定者，其
    效力當然及於全部，倘檢察官復就其他部分重行起訴，亦應諭知免訴之判決，最
    高法院四十九年度台非字第二○號、六十年度台非字第七七號著有判例要旨足供
    參照。查被告對於右揭事實，固供承不諱，然查被告於八十六年間起至八十七年
    十月間止，曾因販賣仿冒商標商品犯行，經原審於八十八年十一月二十三日以八
    十八年度易字第一二０三號刑事判決量處有期徒刑一年，緩刑三年確定在案，有
    該刑事判決存卷可參，而被告就本案被查獲之前述物品，係於八十七年十月二日
    即前案遭查獲前即已下單訂貨，迨八十七年十二月二十日及八十八年一月二十日
    在中國大陸交貨，於八十八年一月十三日及同年二月二十三日始運抵台灣報關等
    情，已據被告提出送貨簽收單、報關收費通知單、貨物稅費繳納證、進口報單等
    件為據，足見本案之犯罪事實，與前案之犯行，時間緊接，所犯復為構成要件相
    同之罪，顯係基於概括之犯意反覆為之，為連續犯，應以一罪論，揆諸前開說明
    ，本件之犯行應為該確定判決效力所及，自應為免訴之判決，詎原審未察，就此
    部分仍為科刑之判決，尚有未洽，被告上訴意旨憑此據以指摘原判決不當，為有
    理由，應由本院將原判決撤銷，改為被告免訴之諭知。
三、據上論斷，應依刑事訴訟法第三百六十九條第一項前段、第三百六十四條、第三
    百零二條第一款判決如主文。
本案經檢察官乙○○到庭執行職務。
中       華       民       國   九  十    年     四      月   二十六    日
                                臺灣高等法院臺中分院刑事第十庭
                                      審判長法  官  林  照  明
                                            法  官  蕭  廣  政
                                            法  官  李  寶  堂
右正本證明與原本無異。
不得上訴。
                                            書記官  許  哲  禎
中       華       民       國   九  十    年     四      月    三十     日
                                                                        Ｋ
附表：
  ┌───┬────┬──────┬─────────┬──────┬───────────┐
  │編號  │物品名稱│數量        │價格（新台幣）    │數量        │備註                  │
  ├───┼────┼──────┼─────────┼──────┼───────────┤
  │一    │星際大戰│捌佰柒拾貳個│每個進口單價約合七│捌佰柒拾貳個│取樣陸個扣案，其餘裝成│
  │      │鎖圈飾品│（裝成捌箱）│元，再按型式大小以│（裝成捌箱）│拾箱責付告訴人代理人陳│
  │      │型之玩具│            │九元至三十元不等之│            │倩儀保管              │
  │      │        │            │價格賣出          │            │                      │
  ├───┼────┼──────┼─────────┼──────┤                      │
  │二    │星際大戰│貳佰玖拾伍個│每個進口單價約合十│貳佰玖拾伍個│                      │
  │      │玩偶型玩│（裝成貳箱）│五元，再按型式大小│（裝成貳箱）│                      │
  │      │具      │            │以七十元至八十元不│            │                      │
  │      │        │            │等之價格賣出      │            │                      │
  └───┴────┴──────┴─────────┴──────┴───────────┘
                                                      Ｋ


司法院資訊處製作；財團法人民間司法改革基金會備份。
